de: Filtertechnologie: Aktivkohle; Lufterfrischer-Pad; Antimikrobiell; Backsoda; Kohlenstoffimprägnierte Faser; Holzkohle; Gel; HEPA; Ozon; Sonstiges
zh-TW: 過濾技術: 活性碳; 空氣清新片; 抗菌劑; 食用級小蘇打粉; 碳纖維浸漬布料; 木炭; 凝膠; HEPA; 臭氧; 其他
lt-LT: Filtrų technologija: Aktyvi anglis; Oro gaiviklio padėkliukas; Antimikrobinis; Kepimo soda; Anglies pluošto impregnavimas; Medžio anglis; Gelis; HEPA; Ozonas; Kita
vi: Công nghệ lọc: Than hoạt tính; Miếng lọc không khí; Kháng khuẩn; Muối làm bánh; Sợi tẩm carbon; Than củi; Gel; HEPA; Ozone; Khác
ja: フィルター技術: 活性炭; 消臭・芳香パッド; 抗菌; 重曹; 炭素含浸繊維; 木炭; ゲル; HEPA; オゾン; その他
nb: Filterteknologi: Aktivt karbon; Luftrenserpute; Antimikrobiell; Natron; Karbonimpregnert fiber; Kull; Gel; HEPA; Ozon; Annet
ko: 필터 기술: 활성탄; 방향제 패드; 항균; 베이킹소다; 활성탄 함유 섬유; 숯; 젤; HEPA; 오존; 기타
hu: Szűrőtechnológia: Aktív szén; Légfrissítő párna; Antimikrobiális; Szódabikarbóna; Szénszálas impregnált szál; Faszén; Gél; HEPA; Ózon; Egyéb
sk-SK: Technológia filtrov: Aktívne uhlie; Podložka osviežovača vzduchu; Antimikrobiálne; Jedlá sóda; Vlákno impregnované uhlíkom; Drevené uhlie; Gél; HEPA; Ozón; Iné
en: Filter technology: Activated carbon; Air freshener pad; Antimicrobial; Baking soda; Carbon impregnated fiber; Charcoal; Gel; HEPA; Ozone; Other
es: Tecnología del filtro: Carbón activado; Bolsita de ambientador; Antimicrobiano; Bicarbonato de sodio; Fibra impregnada de carbono; Carbón; Gel; HEPA; Ozono; Otros
pl: Technologia filtrowania: Węgiel aktywny; Wkład zapachowy; Antybakteryjny; Soda oczyszczona; Włókno impregnowane węglem; Węglowe; Żel; HEPA; Ozon; Pozostałe
pt-PT: Tecnologia do filtro: Carvão ativado; Pastilha ambientadora; Antimicrobiano; Bicarbonato de sódio; Fibra impregnada com carbono; Carvão; Gel; HEPA; Ozono; Outro
it: Tecnologia di filtraggio: Carbone attivo; Cartuccia deodorante per auto; Antimicrobico; Bicarbonato di sodio; Fibra impregnata di carbonio; Carbone; Gel; HEPA; Ozono; Altro
fi: Suodatintekniikka: Aktiivihiili; Ilmanraikastimen tyyny; Antimikrobinen; Ruokasooda; Hiilikuitu kyllästetty; Puuhiili; Geeli; HEPA; Otsoni; Muu
cs: Technologie filtru: Aktivní uhlí; Vložka do osvěžovače vzduchu; Antimikrobiální; Jedlá soda; Vlákno s aktivním uhlím; Dřevěné uhlí; Gel; HEPA; Ozon; Jiné
da: Filterteknologi: Aktivt kul; Luftfriskerflade; Antimikrobiel; Natron; Kulstofimprægneret fiber; Trækul; Gel; HEPA; Ozon; Andet
bg-BG: Технология на филтъра: Активен въглен; Пакетчета за освежител за въздуха; Антимикробно; Сода бикарбонат; Влакна с въглеродна импрегнация; Въглен; Гел; HEPA; Озон; Друго
pt-BR: Tecnologia do filtro: Carvão ativado; Pastilha aromatizadora de ambiente; Antimicrobiano; Bicarbonato de sódio; fibra impregnada com carbono; Carvão; Gel; HEPA; Ozônio; Outro
ru: Технология фильтрации: Активированный уголь; Ароматизированная прокладка; Антимикробный; Пищевая сода; Волокно, пропитанное углеродом; Древесный уголь; Гель; HEPA; Озонирование; Другое
nl: Filtertechnologie: Geactiveerde koolstof; Luchtverfrisserpad; Antimicrobieel; Baksoda; Actieve koolvezel; Houtskool; Gel; HEPA; Ozon; Overig
zh-CN: 过滤技术: 活性炭; 空气清新垫; 抗菌; 小苏打; 碳浸渍纤维; 木炭; 凝胶; HEPA; 臭氧; 其他
sv: Filterteknik: Aktivt kol; Doftpad; Antimikrobiell; Natriumbikarbonat; Kolimpregnerad fiber; Träkol; Gel; HEPA; Ozon; Övrigt
th: เทคโนโลยีการกรอง: คาร์บอนกัมมันต์; แผ่นน้ำหอมปรับอากาศ; สารต้านจุลชีพ; เบกกิ้งโซดา; เส้นใยผสมคาร์บอน; ถ่าน; เจล; HEPA; โอโซน; อื่นๆ
el: Τεχνολογία φίλτρου: Ενεργός άνθρακας; Αρωματικό φίλτρο; Αντιμικροβιακό; Μαγειρική σόδα; Ίνες εμποτισμένες με άνθρακα; Άνθρακας; Τζελ; HEPA; Όζον; Άλλο
ro-RO: Tehnologie de filtrare: Cărbune activ; Tampon odorizant; Antimicrobian; Bicarbonat de sodiu; Fibră impregnată cu carbon; Cărbune; Gel; HEPA; Ozon; Altele
hr-HR: Tehnologija filtera: Aktivni ugljen; Jastučić za osvježivanje zraka; Antimikrobno; Soda bikarbona; Vlakna impregnirana ugljikom; Ugljen; Gel; HEPA; Ozon; Ostalo
fr: Technologie de filtration: Charbon actif; Tampon diffuseur de parfum; Antimicrobien; Bicarbonate de soude; Fibre imprégnée de carbone; Charbon; Gel; HEPA; Ozone; Autre
sl-SI: Tehnologija filtra: Aktivno oglje; Blazinica osvežilca zraka; Protimikrobno; Soda bikarbona; Vlakna, impregnirana z ogljikom; Oglje; Gel; HEPA; Ozon; Druga
tr: Filtre teknolojisi: Aktif karbon; Oda spreyi pedi; Antimikrobiyal; Kabartma tozu; Karbon emdirilmiş elyaf; Kömür; Jel; HEPA; Ozon; Diğer